【裁判字號】    95,訴,3131
【裁判日期】    951229
【裁判案由】    毒品危害防制條例
【裁判全文】
臺灣板橋地方法院刑事判決              95年度訴字第3131號
公  訴  人  臺灣板橋地方法院檢察署檢察官
被      告  甲○○
上列被告因違反毒品危害防制條例案件，經檢察官提起公訴（95
年度毒偵字第5800號、第6317號）及併案移送審理（95年度毒偵
字第7023號），被告於準備程序對被訴事實為認罪陳述，本院合
議庭裁定由受命法官獨任行簡式審判程序，判決如下：
    主  文
甲○○施用第一級毒品，處有期徒刑柒月，扣案如附表編號一、
三所列第一級毒品海洛因併同外包裝袋沒收銷燬；又施用第二級
毒品，處有期徒刑參月，扣案如附表編號二、四所列第二級毒品
甲基安非他命併同外包裝袋沒收銷燬；應執行有期徒刑玖月，附
表編號一至四所列第一級毒品海洛因併同外包裝袋、第二級毒品
甲基安非他命併同外包裝袋均沒收銷燬之。
    事  實
一、甲○○前因施用毒品案件，經本院依檢察官聲請裁定移送觀
    察、勒戒後，認無繼續施用毒品之傾向，而於民國95年5 月
    8 日執行完畢釋放出所，並經臺灣板橋地方法院檢察署檢察
    官於95年5 月8 日以95年度毒偵字第2652號不起訴處分確定
    。又因犯持有第二級毒品罪，經本院於95年6 月8 日以95年
    度簡字第885 號判決判處拘役40日，如易科罰金以銀元300
    元折算1 日確定，於95年6 月26日易科罰金執行完畢。詎其
    於觀察、勒戒執行完畢釋放出所5 年內，因有施用毒品習性
    ，又分別基於施用第一級毒品海洛因及第二級毒品甲基安非
    他命之包括犯意，先於95年8 月2 日22時許前之當日時段，
    在臺北縣土城市○○路13巷10號4 樓，分別以將海洛因捲於
    香煙中點火吸用及將甲基安非他命置於吸食器內燃燒過濾煙
    氣吸用之方式各施用第一級毒品海洛因及第二級毒品甲基安
    非他命各乙次，於95年8 月2 日22時許為警於上開處所查獲
    ，並扣得甲○○所持有供施用第一級毒品海洛因1 包（驗後
    淨重0.40公克）及甲基安非他命1 包（驗後毛重0.76公克）
    。復於同年9 月8 日，在不詳地址之友人住處，以同上方式
    再度施用第一級毒品海洛因及甲基安非他命各1 次，於95年
    9 月8 日22時許為警於臺北縣中和市○○路263 之3 號前臨
    檢查獲，並扣得其持有供施用第一級毒品海洛因1 包（淨重
    1.2 公克）及甲基安非他命1 包（驗後淨重淨重0.54公克）
    。
二、案經臺北縣政府警察局樹林分局及臺北市政府警察局刑事警
    察大隊報請暨移送臺灣板橋地方法院檢察署檢察官偵查起訴
    暨移送併案審理。
    理  由
一、訊據被告甲○○對上開犯罪事實於本院審理時已坦承不諱，
    並有為警查扣其持有供施用之如附表編號一至四所示第一級
    毒品海洛因、第二級毒品甲基安非他命扣案可資佐證外（見
    卷附法務部調查局95年8 月27日調科壹字第9523004600號鑑
    定書、臺灣檢驗科技股份有限公司95年8 月22日濫用藥物檢
    驗報告、臺北市政府警察局刑事警察大隊查獲涉嫌違反毒品
    危害防制條例毒品初步檢驗報告單、臺北市政府警察局95年
    11 月15 日北市鑑毒字第679 號檢驗通知書），其兩度為警
    查獲之尿液檢體經以酵素免疫分析法、氣相層析質譜儀分析
    法鑑定結果，均有海洛因代謝物嗎啡及甲基安非他命陽性反
    應，有臺灣檢驗科技股份有限公司95年8 月23日濫用藥物尿
    液檢驗報告、臺灣尖端先進生物醫藥股份有限公司95年9 月
    15日濫用藥物檢驗報告在卷可憑，被告自白與事實相符，本
    件事證明確，被告犯行堪以認定。
二、被告甲○○前因施用毒品案件，經本院依檢察官聲請裁定移
    送觀察、勒戒後，認無繼續施用毒品之傾向，而於95年5 月
    8 日執行完畢釋放出所，並經臺灣板橋地方法院檢察署檢察
    官於95年5 月8 日以95年度毒偵字第2652號不起訴處分確定
    ，有臺灣高等法院被告全國前案紀錄表可稽，其於觀察、勒
    戒執行完畢釋放出所5 年內，又施用第一級毒品海洛因及第
    二級毒品甲基安非他命，係犯毒品危害防制條例第10條第1
    項、第2 項之施用第一級毒品、第二級毒品罪；因毒品之施
    用具有成習性及反覆使用之特質，被告先後施用第一級毒品
    海洛因與第二級毒品甲基安非他命，分別係基於包括犯意反
    覆為之，各為包括一罪；又其施用第一級毒品海洛因與第二
    級毒品甲基安非他命之犯行，犯意各別，行為態樣互殊，應
    分論併罰。至移送併案部分與起訴案件為事實同一案件，已
    經本院審究在案，併予說明。
三、被告施用海洛因、安非他命雖屬戕害己身，但施用海洛因後
    ，有短暫興奮及欣快感，而隨之而來卻會陷入困倦狀態，長
    期使用會產生耐藥性及心理、生理依賴性，即需增加劑量始
    可達到主觀相同效果，一旦停止使用，除產生戒斷反應外，
    易伴有心理之渴藥性，導致施用者無法控制自身行為。而安
    非他命為中樞神經興奮劑，使用者於初用時會有提神、振奮
    、欣快感、自信、滿足感等效果，但多次使用後，前述感覺
    會逐漸縮短或消失，不用時會感覺無力、沮喪、情緒低落而
    致使用量及頻次日漸增加，長期使用會造成如妄想型精神分
    裂症之安非他命精神病，症狀包括猜忌、多疑、妄想、情緒
    不穩、易怒、視幻覺、聽幻覺、觸幻覺、強迫或重覆性的行
    為及睡眠障礙等，也常伴有自殘、暴力攻擊行為等。本院審
    酌上情及被告有施用毒品之前案觀察勒戒紀錄，竟再施用毒
    品海洛因、甲基安非他命而犯本罪，核其行為對社會秩序具
    有危害性、暨其犯罪後能坦承犯行之態度等一切情狀，各量
    處如主文所示之刑，並定其應執行刑，以資懲儆。扣案如附
    表編號一、三所示第一級毒品海洛因、編號二、四所示第二
    級毒甲基安非他命為被告持有供施用之毒品，該等毒品外包
    裝袋沾附毒品、若強予以完全析離，耗時費事，無執行之實
    益，均應依毒品危害防制條例第18條第1 項前段諭知沒收銷
    燬之。至化驗用盡毒品因已不存，無庸諭知沒收銷燬。
四、本件被告係被訴犯毒品危害防制條例第10條第1 項、第2項
    之施用第一級毒品、第二級毒品罪，其於本院行準備程序時
    對被訴事實為有罪之陳述，經受命法官告以簡式審判程序之
    旨，並聽取檢察官、被告意見後，由本院合議庭依刑事訴訟
    法第273 條之1 第1 項規定裁定由受命法官獨任進行簡式審
    判程序，末此敘明。
據上論斷，應依刑事訴訟法第299 條第1 項前段、第273 條之1
第1 項、第273 條之2 、第284 條之1 ，毒品危害防制條例第10
條第1 項、第2 項、第18條第1 項前段，刑法第11條前段、第51
條第5 款，判決如主文。
本案經檢察官郭學廉到庭執行職務。
中    華    民    國    95    年    12    月    29    日
                  刑事第一庭    法  官   陳恆寬
以上正本證明與原本無異
如不服本判決應於送達後10日內向本院提出上訴狀
                                書記官  張惠芳
中    華    民    國    96    年    1     月    4     日
附錄本案論罪科刑法條全文：
毒品危害防制條例第10條
施用第一級毒品者，處6 月以上5 年以下有期徒刑。
施用第二級毒品者，處3 年以下有期徒刑。
附表
編號     應沒收物
一       第一級毒品海洛因1 包（驗後淨重0.40公克）
二       甲基安非他命1 包（驗後毛重0.76公克）
三       第一級毒品海洛因1 包（淨重1.2 公克）
四       甲基安非他命1 包（驗後淨重0.54公克）


司法院資訊處製作；財團法人民間司法改革基金會備份。
